臺灣高等法院刑事判決　　　　　　　　　　　　　　九十一年度上易字第五二一號
　　上　訴　人
　　即　被　告　甲○○
右上訴人因竊盜案件，不服臺灣桃園地方法院九十年度易字第一八六九號，中華民國
九十年十月三十日第一審判決（起訴案號：臺灣桃園地方法院檢察署九十年度偵字第
一０二０號）提起上訴，本院判決如左：
    主  文
上訴駁回。
    事  實
一、甲○○曾因違反麻醉藥品管理條例案件，經本院以八十六年度上易字第六六三０
    號判處有期徒刑八月確定，甫於民國八十七年十二月十日執行完畢，詎仍不知悔
    改，於九十年三月下旬，至其友人黃珮君位於桃園縣平鎮市○○街三九號住處暫
    住，適黃珮君之弟黃慕楷因在營服役之關係，而將伊所有車牌號碼：ＳＫＱ─９
    ５７號機車交予黃佩君騎用。甲○○見黃佩君將該機車鑰匙置於房內之梳妝台上
    ，有機可乘，竟意圖為自己不法之所有，乘人不注意之際，徒手竊得該鑰匙，並
    啟動停放於該住處屋後之上開機車，揚長而去。嗣於九十年六月二十一日上午九
    時十五分許，不知情之古坤源（另已經檢察官為不起訴處分）騎乘上開機車，搭
    載甲○○，行經平鎮市○○路、振興路口時，為警查獲。
二、案經桃園縣警察局移送臺灣桃園地方法院檢察署檢察官偵查起訴。
     理  由
一、訊據上訴人即被告甲○○固不否認有於右揭時地騎走上開機車之事實，惟否認有
    竊盜之犯行，辯稱：係黃珮君將上述機車借其騎用，因黃佩君手機遭竊，致其一
    直無法聯絡到黃佩君，才未將該車返還云云。惟查：
(一)、右揭被告未經黃佩君及該車所有人黃慕楷之同意，擅自將上開機車騎走，至為警
    查獲時始歸還該機車等事實，業據被害人黃珮君於警訊中指述稱：被告並未向伊
    借用上開機車，被告約於九十年三月底時暫住在伊家幾天，因伊有二把上開機車
    之鑰匙，一隻放在伊身上，另一支放在伊房間內之化妝台上，被告離開時有向伊
    告別，但未提及有將鑰匙拿走，且伊在被告離開後，還有使用該機車，然隔天早
    上發現該機車失竊等語（見偵查卷第一九、二０頁）綦詳，核與證人即黃珮君之
    父黃進源於警訊及原審審理時證述稱：上開機車係伊兒子黃慕楷所有，於九十年
    三月三十日在伊位於桃園縣平鎮市○○街三十九號住處屋後發現失竊，伊即問伊
    女兒黃佩君機車為何不見，黃佩君就一起幫忙找機車，然未找著，於同年四月五
    日，黃慕楷放假回來，才叫他去派出所報案，被告係黃佩君之朋友，曾於九十年
    三月中旬至伊前開住處住三、四天，黃佩君曾欠被告錢，惟在機車失竊前一、二
    天伊已幫黃佩君還清欠款等語大致相符（見偵查卷第一七、一八頁，原審卷第三
    八、三九頁），並有車輛竊盜、車牌失竊資料個別查詢報表、贓物認領保管單、
    桃園縣警察局車輛尋獲電腦輸入單在卷（見偵查卷第二一至二三頁）可稽。又黃
    佩君固於原審翻異前詞改稱：因伊仍尚欠被告二千元，而伊弟弟在當兵，便將上
    開機車借予被告，因伊父親黃進源直指是伊將該機車賣掉，故不敢告知已借予被
    告，後因家裡電話更換，致伊與被告彼此無法聯絡上，在警訊時因擔心找不著該
    車，才未稱借予被告等語（見原審卷第四五至四七頁），然被害人黃珮君積欠被
    告之金錢，由伊父黃進源於被告搬離前，已經償還，已據證人黃進源證述甚詳（
    見原審卷第三九頁），且關於被告未歸還上開機車之原因，被害人黃佩君稱係因
    伊家裡電話更換，致彼此無法聯絡上等語，而被告於原審稱係因黃佩君欠其錢未
    還，不敢接電話云云（見原審卷第二三頁），於本院則改稱因黃佩君行動電話遭
    竊，致彼此無法聯絡上云云（見本院卷第二四頁），是關於被告與被害人黃佩君
    為何無法聯絡到彼此，被告前後陳述不一，並與黃佩君所述不同，是其等所述係
    因無法聯絡上彼此等語，已難採信，且衡情被告既曾寄宿被害人家中，為其所自
    承，從而，如其確係暫時借車，縱認無法連絡黃珮君，然其既知悉被害人之住所
    並熟稔其家人，自得逕自將機車騎回被害人家中返還其家人，豈有使用上述機車
    近三個月，直至為警查獲始行歸還之理。至此，其所辯及被害人黃佩君嗣後改稱
    ：借車之說，要屬卸責及迴護之詞，均不足採信。再者，被告未經上開機車所有
    權人黃慕楷或其他管領權人黃佩君之同意，逕自將該機車騎走，至近三個月後為
    警查獲時，始由被害人領回，足認被告騎走該機車時即無返還之意，其有為自己
    不法所有之意圖，亦甚為顯然。
(二)、綜上所述，本件事證明確，被告犯行堪予認定。
二、核被告所為，係犯刑法第三百二十條第一項之竊盜罪，其曾因違反麻醉藥品管理
    條例案件，經本院以八十六年度上易字第六六三０號判處有期徒刑八月確定，甫
    於八十七年十二月十日執行完畢，有本院被告全國前案記錄表（見本院卷第一一
    頁）可按，於五年內再犯本件有期徒刑以上之罪，為累犯，應依法加重其刑。
三、原審因以被告罪證明確，適用刑法第三百二十條第一項、第四十七條、第四十一
    條第一項前段，罰金罰鍰提高標準條例第一條前段、第二條之規定，並審酌被告
    犯罪動機、目的、手段、所生之危害及犯後猶多飾卸之態度等一切情狀，量處有
    期徒刑四月，並諭知易科罰金折算標準。經核認事用法，均無違誤，量刑亦稱妥
    適。被告提起上訴否認有竊盜犯行，而指摘原判決不當，為無理由，應予駁回。
據上論斷，應依刑事訴訟法第三百六十八條，判決如主文。
本案經檢察官張秋雲到庭執行職務。
中      華      民      國      九十一      年      三    月    十九    日
                              臺灣高等法院刑事第四庭
                                  審判長法  官  蔡  永  昌
                                        法  官  周  煙  平
                                        法  官  徐  昌  錦
右正本證明與原本無異。
不得上訴。
       書記官  吳  金  來
中      華      民      國    九十一    年     三       月    二十      日
附錄    本判決論罪科刑法條：
刑法第三百二十條第一項：
意圖為自己或第三人不法之所有，而竊取他人之動產者，為竊盜罪，處五年以下有期
徒刑、拘役或五百元以下罰金。
